【裁判字號】    98,訴,906
【裁判日期】    980617
【裁判案由】    違反毒品危害防制條例
【裁判全文】
臺灣彰化地方法院刑事判決               98年度訴字第906號
公  訴  人  臺灣彰化地方法院檢察署檢察官
被      告  甲○○
上列被告因違反毒品危害防制條例案件，經檢察官提起公訴（98
年度毒偵字第814號、第817號、第938號），本院依簡式審判程
序判決如下：
    主   文
甲○○施用第一級毒品，累犯，處有期徒刑捌月；又施用第一級
毒品，累犯，處有期徒刑玖月。應執行有期徒刑壹年參月。
    事   實
一、甲○○前因施用毒品案件，經本院以96年度毒聲字第417號
    裁定送勒戒處所施以觀察、勒戒後，認有繼續施用毒品之傾
    向，復經本院以96年度毒聲字第605號裁定令入戒治處所施
    以強制戒治，於民國97年8月26日執行完畢釋放，並由臺灣
    彰化地方法院檢察署檢察官以97年度戒毒偵字第388、389號
    為不起訴處分確定。另其曾於84年間因違反懲治盜匪條例案
    件，經本院以84年度訴字第1075號判決判處有期徒刑7年4月
    ，再經臺灣高等法院臺中分院以85年度上訴字第441號判決
    改判處有期徒刑7年10月確定（第1案），另因違反麻醉藥品
    管理條例案件，經本院以85年度訴字第179號判決判處有期
    徒刑4月確定（第2案），上開第1、2案並經本院以85年度聲
    字第509號裁定定應執行刑為有期徒刑8年確定，入監執行後
    ，經本院以88年度聲字第1842號裁定假釋付保護管束，於88
    年10月18日縮短刑期假釋出監付保護管束；又於89年間因竊
    盜案件，經本院以89年度易字第1822號判決判處有期徒刑8
    月確定（第3案），又因施用第一、二級毒品案件，經本院
    以90年度訴字第390號判決判處有期徒刑10月、8月，定應執
    行刑為有期徒刑1年4月確定（第4案），上開第3、4案經本
    院以90年度聲字第2824號裁定定應執行刑為有期徒刑2年確
    定，並與前開假釋經撤銷之殘刑3年8月又6日接續執行，於9
    5年12月21日縮短刑期執行完畢。詎其仍不知悛悔，於前揭
    強制戒治執行完畢釋放後5年內，(1)復基於施用第一級毒品
    海洛因之犯意，於98年2月18日7時許，在其位於彰化縣彰化
    市○○路237巷61之1號3樓住處，以將海洛因置入注射針筒
    內摻水施打手臂靜脈血管之方式，施用第一級毒品海洛因1
    次；(2)另基於施用第一級毒品海洛因之犯意，於98年3月5日
    為警採尿時起往前回溯3日內某時，在彰化縣彰化市○○里
    ○○路682號其友人李建德住處，以將海洛因置入注射針筒
    內摻水施打手臂靜脈血管之方式，施用第一級毒品海洛因1
    次。嗣分別於：98年2月18日11時20分許為警在彰化縣彰
    化市○○路與太平街口盤查查獲；又於同月20日，為警通知
    其到場接受尿液採驗，而於其上開施用海洛因之犯罪未為有
    偵查權限之機關或公務員發覺前，即主動於98年2月18日向
    員警自首前開犯行，並接受裁判，且經警採尿送驗後，結果
    均呈嗎啡陽性反應；98年3月5日7時10分許，為警在其上
    揭住處執行搜索時查獲，且經警採集其尿液送驗，結果呈嗎
    啡陽性反應，而悉上情。
二、案經彰化縣警察局移送及彰化縣警察局彰化分局報告臺灣彰
    化地方法院檢察署檢察官偵查起訴。
    理  由
一、本案被告甲○○所犯係死刑、無期徒刑、最輕本刑為3年以
    上有期徒刑以外之罪，其於準備程序就前揭被訴事實為有罪
    之陳述，經受命法官告知簡式審判程序之旨，並聽取其與公
    訴人之意見後，本院認無不得或不宜改依簡式審判程序進行
    之處，爰依刑事訴訟法第273條之1第1項、第284條之1，裁
    定本案由受命法官獨任進行簡式審判程序，合先敘明。
二、訊據被告甲○○對於上開事實坦承不諱，且其分別於98年2
    月18日12時13分許、98年2月20日9時10分許、98年3月5日9
    時許為警採集其尿液送驗結果，均呈嗎啡陽性反應，有彰化
    縣警察局彰化分局應受尿液採驗人尿液檢體採集送驗紀錄表
    2紙、彰化縣警察局刑警大隊委託檢驗所尿液與真實姓名對
    照單1紙及詮昕科技股份有限公司濫用藥物尿液檢驗報告3紙
    附卷可憑，足徵被告之任意性自白與事實相符，可以採信。
    又被告前因施用毒品案件，經本院以96年度毒聲字第417號
    裁定送勒戒處所施以觀察、勒戒後，認有繼續施用毒品之傾
    向，復經本院以96年度毒聲字第605號裁定令入戒治處所施
    以強制戒治，於97年8月26日執行完畢釋放，並由臺灣彰化
    地方法院檢察署檢察官以97年度戒毒偵字第388、389號為不
    起訴處分確定等情，有臺灣高等法院被告前案紀錄表及臺灣
    彰化地方法院檢察署刑案資料查註紀錄表各1份在卷可考，
    本件事證明確，被告於強制戒治執行完畢釋放後，5年內再
    犯本件施用第一級毒品之犯行，洵堪認定，應予依法論科。
三、查海洛因係毒品危害防制條例第2條第2項第1款所稱之第一
    級毒品，依法不得持有、施用。故核被告所為，係犯毒品危
    害防制條例第10條第1項之施用第一級毒品罪。被告為施用
    毒品海洛因而持有之低度行為，為其施用之高度行為所吸收
    ，不另論罪。其所犯上開2次施用第一級毒品罪間，犯意各
    別、行為互殊，應予分論併罰。被告曾於84年間因違反懲治
    盜匪條例案件，經本院以84年度訴字第1075號判決判處有期
    徒刑7年4月，再經臺灣高等法院臺中分院以85年度上訴字第
    441號判決改判處有期徒刑7年10月確定（第1案），另因違
    反麻醉藥品管理條例案件，經本院以85年度訴字第179號判
    決判處有期徒刑4月確定（第2案），上開第1、2案並經本院
    以85年度聲字第509號裁定定應執行刑為有期徒刑8年確定，
    入監執行後，經本院以88年度聲字第1842號裁定假釋付保護
    管束，於88年10月18日縮短刑期假釋出監付保護管束；又於
    89年間因竊盜案件，經本院以89年度易字第1822號判決判處
    有期徒刑8月確定（第3案），又因施用第一、二級毒品案件
    ，經本院以90年度訴字第390號判決判處有期徒刑10月、8月
    ，定應執行刑為有期徒刑1年4月確定（第4案），上開第3、
    4案經本院以90年度聲字第2824號裁定定應執行刑為有期徒
    刑2年確定，並與前開假釋經撤銷之殘刑3年8月又6日接續執
    行，於93年3月31日縮刑期滿執行完畢，並於95年12月21日
    縮短刑期執行完畢，有臺灣彰化地方法院檢察署刑案資料查
    註紀錄表、臺灣高等法院被告前案紀錄表各1份在卷可考，
    其於5年以內故意再犯本件有期徒刑以上之2罪，均為累犯，
    應各依刑法第47條第1項之規定加重其刑。又被告於有偵查
    犯罪職權之機關或公務員發覺其犯罪前，主動向承辦警員自
    首上開事實欄一(1)所示施用第一級毒品海洛因犯行（詳見98
    年2月18日警局調查筆錄），則被告在警員未發現有確切之
    根據得為合理之懷疑前，即主動供述其施用第一級毒品海洛
    因，並接受裁判，符合自首之規定，依刑法第62條前段規定
    減輕其刑，並先加重後減輕之。爰審酌被告因施用毒品經強
    制戒治及刑之執行後，猶未能深切體認毒品危害己身之鉅，
    及早謀求脫離毒害之道，反而於出監後伺機再犯，未見有何
    收斂、警惕之意，無視於毒品對於自身健康之戕害及國家對
    於杜絕毒品犯罪之禁令，自有使其接受相當時期監禁以敦化
    性情之必要，惟念及被告尚能坦承犯行，且施用毒品固戕害
    個人健康至深，然就他人權益之侵害仍屬有限，及其犯罪動
    機、目的、手段、智識程度等一切情狀，分別量處如主文所
    示之刑，並定其應執行之刑，以示懲儆。
據上論斷，應依刑事訴訟法第273條之1第1項、第299條第1項前
段，毒品危害防制條例第10條第1項，刑法第11條前段、第47第1
項、第62條前段、第51條第5款，判決如主文。
本案經檢察官陳茂榮到庭執行職務。
中    華    民    國    98    年    6     月    17    日
                  刑事第二庭          法  官  尚安雅
以上正本證明與原本無異。
如不服本判決，應於收受判決後10日內向本院提出上訴書狀，並
應敘述具體理由；其未敘述上訴理由者，應於上訴期間屆滿後20
日內向本院補提理由書（均須按他造當事人之人數附繕本「切勿
逕送上級法院」）。
中    華    民    國    98    年    6     月    22    日
                                      書記官  陳文俊
附錄本案論罪科刑法條全文：
毒品危害防制條例第10條
施用第一級毒品者，處 6 月以上 5 年以下有期徒刑。
施用第二級毒品者，處 3 年以下有期徒刑。


司法院資訊處製作；財團法人民間司法改革基金會備份。
